【裁判字號】    98,訴,973
【裁判日期】    980916
【裁判案由】    損害賠償
【裁判全文】
臺灣臺中地方法院民事判決               98年度訴字第973號
原      告  丙○○
訴訟代理人  林軍男律師
被      告  甲○○
上列當事人間請求損害賠償事件，本院於民國98年8月27日言詞
辯論終結，判決如下：
    主      文
被告應給付原告新台幣伍萬玖仟柒佰壹拾玖元，及自民國九十八
年四月十八日起至清償日止，按年息百分之五計算之利息。
原告其餘之訴駁回。
訴訟費用新台幣陸仟伍佰元由被告負擔十分之一，餘由原告負擔。
本判決原告勝訴部分得為假執行。但被告如以新台幣伍萬玖仟柒
佰壹拾玖元，為原告預供擔保，得免為假執行。
    事實及理由
壹、兩造之主張：
一、原告起訴主張：
  (一)被告於前於民國97年2月14日下午1時許，駕駛車牌號碼0213
    -EY號自小客車，行經台中市○○區○○路二段80-7號路段
    ，其原應注意車前狀況，與前車保持安全距離，並減速慢行
    ，作隨時停車之準備，惟被告竟疏未注意車前狀況及減速慢
    行，在行經該肇事路段時，適原告在前同方向行駛，因被告
    前揭違規駕駛之行為，乃自後方高速追撞原告所駕駛其母所
    有之車牌號碼0450-NH號自小客車，因被告之撞擊力量甚大
    ，致原告因此受有「腰椎第二三節間滑脫、腦震盪、第五腰
    椎第一薦椎椎間凸出、腰部挫傷」等多處之身體嚴重傷害，
    是原告依民法第184條第1、2項、第193條第1項、第195第1
    項所規定侵權行為之法律關係，自得請求被告賠償下列損害：
    1.醫療費部分新台幣（下同）140,000元：
      (1)原告已支出之醫療費用部分，合計80,000元。其中衛生
        署台中醫院（下稱台中醫院）醫療支出780元、台中榮
        民總醫院支出7,695元、汪敬超中醫診所支出9,200元。
      (2)原告後續應支出之醫療費用部分，合計60,000元。因原
        告目前傷勢並未完全復原，且依台中醫院診斷證明書上
        「建議復健治療」之記載，故原告有繼續接受治療之必
        要，惟實際尚應支出多少金額不能證明其數額或證明顯
        有重大困難，請法院依民事訴訟法第222條第2項之規定
        審酌核定。
    2.汽車修復費用部分82,792元：系爭車禍發生後，原告修復
      車輛共支出82,792元，該車輛為原告母親竇廖秀枝所有，
      竇廖秀枝已將本件損害賠償請求權82,792元讓與原告，並
      轉知被告。
    3.其他原告額外支出之費用部分：
      (1)請人代課費用合計60,000元：
        原告現職為學校之體育老師及國家級跆拳道教練，教課
        時，需要從事較高體能運動，惟因原告傷勢在腰椎、薦
        椎及腰部，無法負荷教授課程之體能，故受傷期間支出
        請人代課費用合計60,000元。
      (2)計程車資費用合計l5,000元：
        因原告代步之汽車遭被告追撞毀壞送修，於欠缺代步工
        具期間，有雇車代步之必要，原告赴醫院就診及檢查，
        車資費用計l0,000元；至學校授課，車資費用計5,000
        元。
      (3)因傷不能參加裁判資格考試之費用合計42,480元：
        原告於本件事故發生前，已報名在泰國舉行之國際跆拳
        道裁判資格考試，惟資格考試項目及內容，需要高度體
        能耗費及運動，然因原告傷勢在腰椎、薦椎及腰部，無
        法負荷，形同造成無法考試之結果，損失機票費l7,000
        元、住宿6晚每晚70美金，以34元台幣換算為l4,280元
        、報名費300美金，以34元台幣換算為l0,200元，及機
        場接送1,000元。
    4.精神慰撫金:250,000元。
      因被告個人之疏失肇事，致原告因此受有嚴重之身體傷害
      及支出汽車修復費用，原告之前信賴被告有賠償之誠意，
      期待能予被告協調賠償及和解之機會，故未立即提出刑事
      告訴，詎被告竟利用原告之善良，不為賠償，且蓄意拖延
      超過6個月之告訴期間，原告形同遭受二度傷害，並需為
      此另訴請求損害賠償，飽受纏訟之苦，造成原告之職業教
      授、行動與生活起居之不便、影響家庭照顧等事項，所受
      之精神傷害實屬嚴重，原告精神為此實已痛苦不堪。
  (二)對被告抗辯所為之陳述：
    1.台中醫院之診斷證明所記載「腰椎退化性關節炎併坐骨神
      經痛，第五腰椎第一薦椎椎間凸出」，原告確實受有該等
      傷勢，且前此查無原告之病歷資料，又台中榮民總醫院所
      列原告之舊傷位置為第二、三節腰椎，亦與此傷勢不同，
      可知此傷勢確為系爭車禍所造成，非屬原告之舊疾。再者
      ，台中榮民總醫院函覆雖稱91年9月5日，原告曾於骨科就
      診，當時檢查報告為「第二、三節腰椎退化合併椎間盤凸
      出」，然此與原告於97年2月17日接受急診之診斷證明記
      載「退化性第二、三節腰椎滑脫、腦震盪」之腰椎滑脫、
      腦震盪傷勢並無關聯。退步言之，縱無法確認屬於舊疾或
      新傷，然原告既然之前無因舊疾而有繼續複診之情事，迄
      至系爭車禍發生，始又衍生此項檢查結果之傷勢，如係因
      系爭車禍肇致原告舊疾復發，被告應亦不得免責。至於汪
      敬超中醫醫院所回覆原告之就診資料，原告就此並無意見
      。
    2.原告於案發後第一時間、接受警詢之交通事故談話紀錄表
      中，已記載有因車禍「頸部受傷」之傷勢字眼，足見原告
      確因本件車禍受傷，況依常情，車禍受傷之被害人於車禍
      發生當時，常因受到高度驚嚇，而未能及時發現身體之傷
      勢，有些身體內部之傷勢，更非即時，亦無法及時察覺，
      原告於系爭車禍後，因感身體不適，再行就醫，並無違反
      常情之處。
  (三)並聲明：1.被告應給付原告590,272元，及自起訴狀繕本送
    達翌日起至清償日止，按年息5%計算之利息。2.原告願供擔
    保，請准宣告假執行。
二、被告則以，伊因未注意車前狀況而碰撞原告駕駛之車輛，固
    有過失，惟：
  (一)原告腰椎滑脫及椎間盤突出與系爭交通事故並無關聯：
    1.關於原告腰椎第二、三節間滑脫部分，經台中榮民總醫院
      證明，原告於80年間即因下背痛至該院門診治療，復於91
      年9月5日至該院骨科門診，檢查結果為第二、三腰椎退化
      併椎間盤凸出，且事故後第3日之97年2月17日X光檢查報
      告為「退化性第二、三腰椎滑脫」，顯見原告主張因系爭
      交通事故致腰椎損傷並不實在。
    2.原告指稱其受有第五腰椎、第一薦椎椎間盤凸出之傷害，
      然依台中醫院函覆，原告於系爭事故發生後逾5個月始前
      往門診治療，若果因系爭交通事故致成傷害，豈有經過
      162日始前往治療之可能？再者，台中醫院於97年8月4日
      出具之診斷證明書，醫師診斷為腰椎退化性關節炎併坐骨
      神經痛，並非外傷所致。又若原告係因系爭事故成傷，台
      中榮民總醫院在事故發生後第4日之檢查應發現，顯見原
      告所受傷害均與系爭交通事故無關。
    3.至於原告所稱「腦震盪」，純為原告口述，經台中榮民總
      醫院施以頭部電腦斷層掃描顯示，並無不正常之發現，足
      認無此傷害。
    4.關於原告腰部挫傷，原告係以事故發生後第35日之中醫診
      所診斷為證，惟與常情不符。設若原告因系爭事故致腰部
      挫傷，台中榮民總醫院於事故發生後第4日檢查原告腰椎
      時，勢必發現並給予治療，然依該院之診斷為「腰椎第二
      三節間滑脫」，並無肌肉挫傷、拉傷，否則必將記載於診
      斷證明書中，況且原告於事故發生當時坐於汽車駕駛座，
      並無造成挫傷之鈍物存在，不可能造成腰部挫傷；若有挫
      傷，歷經35日早已痊癒，並無遺存月餘未癒之可能，原告
      主張其挫傷與系爭事故有相當因果關係，則應由原告另行
      舉證以實其說。
  (二)關於原告請求之損害賠償項目：
    1.醫療費用14萬元部分：
      原告之症狀主要為腰椎滑脫及退化性關節炎，致椎間盤突
      出，原告除未舉證證明損害存在之外，該等症狀亦非因系
      爭車禍所致，自不得將其費用歸由被告負擔；又原告提出
      「名流指壓腳底工作坊會員卡」，姑不論其指壓按摩與系
      爭交通事故有無關聯，縱有指壓按摩之費用亦非醫師處方
      之治療，非屬合理必要之醫療費用，不得列為增加生活上
      需要；又所謂「挫傷」，泛指外力或外來器械對組織之撞
      擊造成例如紅腫、淤紫的組織傷害，通常對日常生活無礙
      ，而中醫診所之診斷結果為「腰部挫傷」，原告3次門診
      費用支出竟高達9,300元，顯不合理，是原告該等中醫治
      療費用支出顯與本案無關。
    2.汽車修復費用82,792元部分：
      原告所駕駛之汽車雖因系爭交通事故受損，然被告僅就97
      年2月15日第1次送修之修復費用48,599元不爭執，至於原
      告於同年6月6日所提第2次修復之估價單，其維修部位為
      發電機、發電機線路、前車門、中控鎖、繼電器等位於車
      身前段部位之零件，該維修費用尚與本案無關，原告均一
      併向被告請求，顯於法未合。又系爭汽車已使用多年，今
      以新零件更換舊零件，依法應扣除其零件折舊金額。
    3.原告額外支出部分：
      (1)請人代課費用60,000元部分：
        原告就任教之事實、因傷無法授課、傷害與系爭交通事
        故之因果關係應負舉證責任。因原告前開症狀均與本案
        無關，並無因傷不能執業之損害存在，縱有聘人代課亦
        與本案無相當因果關係，此筆費用應予扣除。
      (2)計程車資費用15,000元部分：
        原告並未因系爭事故受有傷害，且未舉證損害存在之事
        實，其主張交通費用之損害顯然不實。又原告汽車受損
        並不嚴重，送修更換零件及塗裝僅須3至4日，並無支付
        15,000元車資之必要。縱有就醫，均為宿疾或其他原因
        所致，其交通費用支出非因系爭事故所致損害。再者，
        原告既稱因傷請人代課，亦即無前往學校授課之交通費
        用。
      (3)因傷不能參加裁判資格考試之費用42,480元部分：
        原告既未參加考試，即無機票、住宿及報名費、機場接
        送費用等損害存在。原告雖稱因腰椎等處受傷而無法參
        加考試，然其傷害與系爭交通事故並無關聯，自不得就
        此費用求償。
  (三)綜上，被告僅就證人乙○○所證稱系爭原告車輛因系爭車禍
    受損所需的修復費用為48,599元乙情，並不爭執；至於原告
    之腰椎滑脫及退化性關節炎等均為宿疾，實與本案無關，其
    既因疾病或舊傷治療，其所主張之身體傷害等相關費用自不
    得請求被告賠償。又本件原告既無因系爭車禍受有傷害，則
    原告亦無非財產上損害賠償之問題等語資為抗辯。答辯聲明
    ：1.原告之訴駁回。2.如受不利判決，願供擔保請准宣告免
    為假執行。
貳、本件經兩造整理並協議簡化爭點如下：
一、兩造不爭執之事實（本院採為判決之基礎）：
  (一)被告於97年2月14日下午1時許，駕駛車牌號碼0213-EY號自
    用小客車，行經台中市○○區○○路二段80-7號路段時，因
    疏未注意車前狀況及減速慢行，竟自後方追撞原告所駕駛其
    母親所有車牌號碼0450-NH號自用小客車。且經台中市○○
    ○道路交通事故初步分析研判表所載，於本件車禍，被告有
    違道路交通管理處罰條例第58條第1款：「不依規定保持前
    、後車距離」之規定，而原告尚未發現肇事因素。
  (二)原告於本件車禍後，於97年2月17日下午3時36分始至台中榮
    民總醫院急診就醫，依該醫院出具之診斷證明書記載：「…
    …（症狀）下背痛、頭痛；（診斷）腰椎第二三節間滑脫…
    …」等語（見本院卷第13頁）。
  (三)依台中榮民總醫院於98年5月26日覆函記載：「……根據病
    歷記載，病患竇女士於80年間即因下背痛於本院門診治療，
    復於91年9月5日骨科門診，當時檢查報告為第二、三腰椎退
    化合併椎間盤凸出，腦震盪則是由病患的症狀來作診斷，頭
    部電腦斷層顯示無不正常之發現。竇女士自受傷後未曾到門
    診追蹤，故無法判斷復原情形……」等語（見本院卷第71頁
    ）。又於98年7月20日覆函記載：「……二『退化性第二、
    三腰椎滑脫』和『第二、三腰椎退化合併椎間盤凸出』的致
    病機轉相同，皆是退化造成，只是時序的問題，後者先發生
    ，再進行到前者。三根據病歷記載，病患主訴症狀除了腰背
    痛外，其他症狀與前項疾病無直接相關，且腰背痛可能因車
    禍時肌肉挫傷或拉傷造成。Ｘ光報告說明了此次車禍未造成
    外傷性脊椎病變」等語（見本院卷第117頁）。
  (四)依台中醫院於97年8月4日所出具診斷證明書記載：該院醫師
    診斷原告係「腰椎退化性關節併坐骨神經痛，第五腰椎、第
    一薦椎椎間盤凸出……」等語（見本院卷第14頁）。
  (五)依台中醫院於98年5月27日覆函記載：「……二根據病歷記
    載病患丙○○君曾於97年7月25日第一次至本院骨科看診，
    因有神經症狀，骨科醫師安排核磁共振造影檢查，於98年8
    月4日第二次骨科複診，當時依據核磁共振造影檢查開立診
    斷書。三因無97年2月14日以前病歷參考，故這些病狀恕無
    從判斷是否與97年2月14日之車禍有關……」等語（見本院
    卷第70頁）。又於98年7月27日覆函記載：「……二根據病
    歷記載病患丙○○君此傷勢病狀與97年2月14日之車禍是否
    有關聯，恕無法判斷……」等語（見本院卷第118頁）。
  (六)依汪敬超中醫診所於97年7月26日所出具診斷證明書記載：
    原告之病名為腰部挫傷（見本院卷第15頁）。
  (七)依汪敬超中醫診所於98年6月9日覆函記載：「……一竇小姐
    97年份至本院傷科初診是97.3.20，自訴97年2月14日車禍受
    傷，經竇小姐說明於西醫檢查有腦震盪引起頭暈頭痛，但此
    方面病症因事發月餘，已無大礙故未予處置。至於竇小姐提
    及醫院檢查出第二、三腰椎椎間盤滑脫，引發腰椎酸痛症狀
    ，本診所依竇小姐主訴症狀診斷為腰部挫傷……。二竇小姐
    在96年2月和3月間曾於本院傷科治療，病症為頸部之扭傷（
    落枕）及膝關節挫傷疼痛。另95年5月3日前亦曾在本院傷科
    治療，主要是因為勞損引起腰部筋肉酸痛症狀，並無腰椎滑
    脫情形……」等語（見本院卷第76頁）。
  (八)原告因本件車禍腦震盪，於97年2月17日到臺中榮總急診的
    掛號費170元加部分負擔450元，共620元。
二、兩造爭執之事項：
  (一)原告因本件車禍之受傷情形為何？
  (二)原告因本件車禍，所受損害為何（受損之項目及金額）？
參、本院之判斷
一、本件被告於97年2月14日下午1時許，駕駛車牌號碼0213-EY
    號自用小客車，行經台中市○○區○○路二段80-7號路段時
    ，因疏未注意車前狀況及減速慢行，亦未保持前、後車距離
    ，竟自後方追撞原告所駕駛其母親所有車牌號碼0450-NH號
    自用小客車，致原告受有腦震盪之傷害，及原告所駕駛原告
    母親車輛之後方毀損等事實，已為兩造所不爭執，堪予認定
    。顯見被告係因過失，不法侵害原告身體成傷及致原告母親
    車輛受損，自應負過失責任。
二、按因故意或過失，不法侵害他人之權利者，負損害賠償責任
    ；不法侵害他人之身體或健康者，對於被害人因此喪失或減
    少勞動能力或增加生活上之需要時，應負損害賠償責任；不
    法侵害他人之身體、健康、名譽、自由、信用、隱私、貞操
    ，或不法侵害其他人格法益而情節重大者，被害人雖非財產
    上之損害，亦得請求賠償相當之金額。其名譽被侵害者，並
    得請求回復名譽之適當處分；不法毀損他人之物者，被害人
    得請求賠償其物因毀損所減少之價額。民法第184條第1項前
    段、第193條第1項、第195條第1項及第196條分別定有明文
    。原告因本件車禍受有腦震盪之傷害，且原告母親車輛亦因
    本件車禍受有毀損，而被告上開過失行為與原告所受傷害及
    原告母親車輛所受毀損間均具有相當因果關係，又原告母親
    已將對被告之債權讓與原告，並通知被告，前已敘明，是原
    告依上揭規定請求被告負損害賠償責任，洵屬有據。
三、茲就原告請求被告賠償之費用，應否准許，分述如次：
  (一)醫療費用部分：
    1.原告主張：其因本件車禍受有「腰椎第二三節間滑脫、腦
      震盪、第五腰椎第一薦椎椎間凸出、腰部挫傷」等多處之
      身體嚴重傷害等語；雖被告並不爭執原告因本件車禍受有
      腦震盪之傷害，然否認原告受有其餘腰椎等傷害，並以上
      揭情詞置辯。經查：原告於本件車禍發生後，固曾先後至
      台中榮民總醫院、台中醫院及汪敬超中醫診所診療，然據
      本院向該三家醫療院所函查結果，除台中榮民總醫院函覆
      本院稱：「腦震盪則是由病患（指原告）的症狀來作診斷
      」、「三根據病歷記載，病患主訴症狀除了腰背痛外，其
      他症狀與前項疾病無直接相關，且腰背痛可能因車禍時肌
      肉挫傷或拉傷造成。Ｘ光報告說明了此次車禍未造成外傷
      性脊椎病變」等語；此外，該三家醫療院所均函覆表示無
      從判斷原告所受「退化性第二、三腰椎滑脫」、「第二、
      三腰椎退化合併椎間盤凸出」、或「腰椎退化性關節併坐
      骨神經痛，第五腰椎、第一薦椎椎間盤凸出……」、或腰
      部挫傷等傷害，是否為本件車禍所造成。是本件原告除了
      其所受之腦震盪及腰背痛等傷害外，尚無法證明其所受其
      餘傷勢係本件車禍所造成，即難認與本件被告之過失行為
      具有相當因果關係，故原告請求被告賠償此部分醫療費，
      即屬無據。
    2.再者，原告因本件車禍腦震盪，於97年2月17日到台中榮
      民總醫院急診的掛號費170元加部分負擔450元，共620元
      乙節，為兩造所不爭執，堪予認定。況上開台中榮民總醫
      院覆函亦表示：「竇女士自受傷後未曾到門診追蹤，故無
      法判斷復原情形」等語，可見原告於97年2月17日至該醫
      院急診後，未再回該醫院門診追蹤。而原告迄至97年3月
      20日及97年7月25日始先後至汪敬超中醫診所及台中醫院
      診療，即難認原告在汪敬超中醫診所及台中醫院所支出之
      醫療費用，與原告所受腦震盪及腰背痛等傷害有何關聯。
      另原告主張：依台中醫院診斷證明書上「建議復健治療」
      之記載，故原告有繼續接受治療之必要，而原告後續應支
      出之醫療費用約為60,000元等語，已為被告所否認。而依
      上開台中醫院覆函既已無法證明原告至該醫院診療之傷勢
      與本件車禍有關，則原告縱使有就該傷害繼續接受治療之
      必要，其因此所需之醫療費用，自無從請求被告賠償。
    3.據上所述，原告請求被告賠償其醫療費用620元，自屬有
      據，應予准許。逾此範圍之請求，於法不合，不應准許。
  (二)汽車修復費用部分：
    1.原告主張：系爭車禍發生後，原告修復車輛共支出82,792
      元，該車輛為原告母親竇廖秀枝所有，竇廖秀枝已將本件
      損害賠償請求權82,792元讓與原告，並轉知被告等語。而
      被告固不爭執原告母親車輛因本件車禍受損所需之修復費
      用為48,599元，及原告母親將該債權讓與原告，並已接獲
      通知等事實，然否認原告其餘修復費用與本件車禍有關，
      並以上揭情詞置辯。
    2.經查：原告所舉之證人即賓士汽車台中分公司之維修人員
      乙○○到庭證稱：「（問：0450-NH號賓士汽車是否有於
      97年2月14日左右，送至賓士汽車台中分公司修理？）答
      ：有，是原告在97年2月15日下午4時42分將車送進廠，她
      說車子後方被撞到，是我與她接洽的」、「（問：你有當
      場檢視原告車輛的受損情形嗎？）答：有，我檢查的結果
      是後保險桿全損，後尾板凹陷，備胎槽凹陷，她有反應她
      的車被撞到之後會熄火、加速無力，還有引擎故障指示燈
      一直亮，不會熄，她描述她的車被撞到之後，她覺得車內
      噪音很大，但我檢查之後沒怎樣」、「（問：本件原告因
      車禍受損而修理的部位為何？）答：本件原告因車禍受損
      所需的修理費用為新台幣48,599元（庭呈結帳單影本一份
      ），依照其上所記載之修理項目，都是該車因本件車禍所
      必須修理的部分，總計零件部分為新台幣25,283元，工資
      部分為新台幣22,791元，雜費也就是因為該車有板金，有
      一些髒污需要處理的費用為新台幣525元。因為我們的費
      用是外加稅金的，所以每項項目需要乘以1.05，也就是上
      開金額」、「（問：該車修理多久？）答：約二個星期」
      、「（問：為何原告還提出貴公司所開97年6月14日之統
      一發票及估價單？）答：因為第一次修理後過了三個月左
      右，丙○○又把車拖進來，說車發不動，並說有些部分上
      次沒修好，所以才做第二次的修理」、「（問：原告於三
      個月後第二次送修，所說有些部分上次沒修好，情形如何
      ？）答：第一次是我負責修理的，我確實都有把她受損的
      部分修好，她第二次送進來的問題應該是後來發生的」、
      「（問：你剛才所說第一次送修所需的修復費用為新台幣
      48,599元，是否有包括其他原告另外定期維修部分？）答
      ：沒有包括定期維修部分，都是針對車禍所需的修復費用
      」等語，可見原告於97年2月15日下午將其母親車輛送修
      ，該車因本件車禍受損所需修復費用確為48,599元。至於
      原告事後於97年6月間再將其母親車輛送修所支出之費用
      ，則與本件車禍無關。
    3.據上所述，原告母親已將對被告之債權讓與原告，並通知
      被告，是原告請求被告賠償其汽車修復費用48,599元，自
      屬有據，應予准許。逾此範圍之請求，於法不合，不應准
      許。
  (三)其他原告額外支出之費用部分：
    1.原告復主張：其因腰椎受傷，無法負荷教授課程之體能，
      故受傷期間支出請人代課費用合計60,000元；亦因傷不能
      參加裁判資格考試之費用，損失相關費用合計42,480元等
      語。然均為被告所否認，並以上揭情詞置辯。經查：原告
      尚無法證明其所受「退化性第二、三腰椎滑脫」、「第二
      、三腰椎退化合併椎間盤凸出」、「腰椎退化性關節併坐
      骨神經痛，第五腰椎、第一薦椎椎間盤凸出……」、腰部
      挫傷等傷害，確係本件車禍所造成，故原告縱使因其腰椎
      、薦椎及腰部等傷害而無法授課及參加裁判資格考試，其
      因而所支出之代課費用或所受損失，自與被告之過失行為
      不具有相當因果關係，是原告請求被告賠償此部分損失，
      應屬無據。
    2.原告另主張：因原告代步之汽車遭被告追撞毀壞送修，於
      欠缺代步工具期間，有雇車代步之必要，原告赴醫院就診
      及檢查，車資費用計l0,000元；至學校授課，車資費用計
      5,000元等語。然均為被告所否認，並以上揭情詞置辯。
      經查：
      (1)原告既已主張其因腰椎受傷，無法負荷教授課程之體能
        ，故受傷期間支出請人代課費用等語，則原告於該期間
        既未至學校授課，則其請求被告賠償其於車輛毀損期間
        ，搭乘計程車至學校授課之車資，顯屬無據。
      (2)再者，原告於本件車禍發生後，除於97年2月17日至台
        中榮民總醫院急診，可認為與本件車禍受傷有關外，其
        餘至汪敬超中醫診所及台中醫院診療，均難認與本件車
        禍受傷有關，前已認定。而證人乙○○證稱：本件車禍
        發生後，原告於97年2月15日將其母親車輛送修，修理
        期間約二星期等語，可知原告母親車輛於97年2月15日
        至29日左右，均送廠修復，無法使用。且原告確於97年
        2 月17日因本件車禍受傷至台中榮民總醫院急診，而依
        原告因本件車禍受有腦震盪及腰背痛等傷害之情形，其
        應有搭乘計程車至醫院就醫之必要。衡諸原告之住址在
        台中市○○○路91號2樓，其搭乘計程車往返台中榮民
        總醫院所需之車資，應以500元為合理。
    3.據上所述，原告請求被告賠償其額外支出之費用500元，
      自屬有據，應予准許。逾此範圍之請求，於法不合，不應
      准許。
  (四)精神慰撫金部分：
    原告主張：原告因被告之過失行為，致受有腦震盪及腰背痛
    等傷害，顯見原告之身體與精神確因本件事故而感受相當程
    度之痛苦，其請求被告賠償其所受非財產上之損害即精神慰
    撫金，洵屬有據。爰審酌原告之學歷為澳洲企管碩士，現職
    為亞洲大學體育講師，晚上另擔任跆拳道教練；被告為大專
    畢業，任職太子汽車公司，擔任南台中分公司所長，月薪約
    4萬元，育有3個女兒等語，業據兩造陳明在卷；又原告名下
    有不動產、汽車、投資、存款等數筆，被告名下則有不動產
    、投資、存款等數筆等情，復有本院依職權調取之稅務電子
    閘門財產調件明細表2件附卷可稽。本院斟酌兩造之教育程
    度、經濟能力、財產狀況，及被告因未保持安全距離致追撞
    同向在前由原告駕駛之汽車，致原告受有腦震盪及腰背痛等
    傷害，惟因原告除於97年2月17日至台中榮民總醫院急診後
    ，未隨即至何醫院門診追蹤，可見原告之此部分傷勢應屬輕
    微，尚不致影響其生活及工作，原告所受身體及精神上之痛
    苦尚稱輕微等情狀，認原告請求被告賠償精神慰撫金
    250,000元，尚屬過高，應核減為10,000元為相當，故原告
    對該被告於此範圍內之精神慰撫金請求，自屬有據，應予准
    許。逾此範圍之請求，並非相當，不應准許。
  (五)綜上所述，原告所得請求賠償之金額為醫療費用620元、汽
    車修復費用48,599元、急診計程車資500元及精神慰撫金
    10,000元，共計59,719元。
四、從而，原告本於侵權行為之法律關係，請求被告賠償59,719
    元，及自起訴狀繕本送達翌日（即98年4月18日）起至清償
    日止，按年息5%計算之利息部分，核屬正當，應予准許；逾
    該範圍之請求，為無理由，應予駁回。又經核原告勝訴部分
    ，係為所命給付金額未逾50萬元之判決，爰依民事訴訟法第
    389條第1項第5款依職權宣告假執行。至被告陳明願供擔保
    ，聲請免為假執行，經核原告勝訴部分，合於法律規定，爰
    酌定相當之擔保金額予以宣告之。
五、本件事證已臻明確，兩造其餘攻擊防禦方法，經核均與判決
    結果無影響，爰不分別斟酌論述，附此敘明。
六、據上論結，本件原告之訴為一部有理由，一部無理由，依民
    事訴訟法389條第1項第5款、第392條、第79條，判決如主文
    。
中    華    民    國    98    年    9     月    16    日
                  民事第三庭  法  官  許秀芬
以上正本係照原本作成
如對本判決上訴，須於判決送達後20日內向本院提出上訴狀
中    華    民    國    98    年    9     月    16    日
                                書記官  錢  燕


司法院資訊處製作；財團法人民間司法改革基金會備份。
